---
title: "dplyrJean"
author: "Jean Souris"
date: "10/12/2020"
output: pdf_document
---

# Introduction :

Avant de commencer, je comptais remercier le dossier Github suivant, qui m'a aidé à la compréhension de ce module :

https://juba.github.io/tidyverse/10-dplyr.html#autres-fonctions-utiles


Tout d'abord, il faut installer le package dplyr pour cette demonstration :
```{r}
#install.packages("dplyr")
library("dplyr")

```




Dplyr sert à la manipulation de bases de données sous forme de tableau, donc pouvoir les réarranger, les filtrer, les trier, plein beaucoup d'autres fonctions.

Mais, avant de pouvoir modifier une base de donnée, il faut en selectionner une ; c'est pour cela que nous allons utiliser les fonctions ci-dessous :

```{r}
#install.packages("nycflights13")
library("nycflights13")
```


Après avoir installé le package contenant notre base de donnée, nous allons seelctionner 2 tableaux que nous utiliserons au cours de cette démonstration :

```{r}
data(flights)
data(airports)
```


Dans cette partie, nous allons voir 3 principaux verbes que nous pouvons utiliser sur dplyr.

# Slice

Le premier verbe que nous allons voir est "slice" et permet globalement de selectionner à notre guise différentes lignes d'un tableau afin de les afficher :

Nous allons afficher une certaine ligne de la collone "airlines" et voir ce qui s'affiche :

```{r}
slice(airports, 537)
```


Nous avons donc accès à plusieurs informations d'un aéroport précis, tel que ses coordonnées géographiques, à savoir lattitude, longitude, même altitude mais aussi à son nom raccourcis et sa zone géographique.

La fonction slice nous permet également de selectionner plusieurs lignes à la fois en utilisant un interval :
```{r}
slice(airports, 9:27)

```

Ici, nous avons selectionné les lignes 9 à 27 du tableau de données des aéroports.

Hormis la selection de lignes au choix d'un tableau, la fonction slice nous permet également d'en selectionner de manière aléatoire grâce au verbe "slice_sample" :
```{r}
airports %>% slice_sample(n=6)
slice(airports, 1:6)
```

Comme vous pouvez le constater, le premier tableau a généré aléatoirement 6 lignes du tableua aéroport, lorsque le second a slectionné les 6 premières.

NB : Nous pouvons également tirer des lignes du tableau en partant du bas ou du haut grâce aux verbes "slice_head" et "slice_tail" :
```{r}
airports %>% slice_head(n=3)
airports %>% slice_tail(n=3)
```


De même, nous pouvons tirer au hasard 5% de lignes de notre tableau en utilisant la fonction "prop" tel que :

```{r}
airports %>% slice_sample(prop = 0.05)
```


Il y a également des verbes tels que "slice_min" et "slice_max" qui prennent en compte un argument supplémentaire du tableua choisi afin de filtrer son choix.
Par exemple, si je souhaite connaitre les 7 aéroports étant le plus bas, donc ayant la plus faible altitude, j'utilise la fonction suivante :

```{r}
airports %>% slice_max(alt, n=7)
summary(flights)
```



De même si je souhaite connaitres les 10 vols les plus courts effectués en 2013 :

```{r}
flights %>% slice_min(distance, n=10)
```

# Select :

Le second verbe que nous allons utiliser s'intitule "select", et, comme son nom l'indique nous permet de selectionner des données d'un tableau et plus précisement des collones de celui-ci tel que :

```{r}
select(flights, origin, time_hour)
```

Ici nous avons donc les collones nous indiquant l'origine et l'heure de nos vols.

Nommer toutes les colonnes peut paraître rébarbatif, nous pouvons donc selectionner un interval contenant les colonnes que nous souhaitons tel que :

```{r}
select(flights, dep_time:dep_delay)
```


Les colonnes situées entre "dep_time" et dep"delay" comprises sont donc affichées.

En revanche, si, avant le nom de chaque colonne nous faisons apparaître le symbole "-", alors le tableau s'affiche entièrement en ayant soustrait les colonnes selectionnées :

```{r}
select(flights, -origin, -time_hour)
```


Il y a également la possibilité d'appliquer des sortes de filtres, ou des conditions à nos tableaux avec les tremes "starts_with", "ends_with", "contains" ou encore "matches" :


```{r}
select(airports, starts_with("A"))
```


Dans cet exemple, j'ai affiché la seule colonne de ma table "airports" qui commençait par un "a".

# Rename :

Le troisième verbe que nous allons voir est un dérivé de select et se nomme "rename".

Il nous permet de choisir certaines colonnes et de les renommer afin qu'elle soit plus lisible.

Par exemple :

```{r}
rename(airports, altitude = alt, time_zone = tzone)
```


Nous avons réussi à renommer 2 colonnes du tableau "airports" initiale.

Enfin, si les surnoms que nous souhaitons donner contiennent des espaces ou des caractères spéciaux tels que "é", "è", "ù", etc, nous pouvons utiliser l'écriture ci-dessous :

```{r}
rename(airports, "altitude du vol" = alt, "zone horaire" = tzone)
```


Merci de votre lecture !