---
title: "Pracma"
author: "Jean Souris"
date: "10/12/2020"
output:
  pdf_document: default
  html_document:
    df_print: paged
---

# Introduction à Pracma :

Pracma signifie "Practical Numerical Maths Functions" et est issue de la fonction "MATLAB".
Cette fonction est utilisée pour exprimer des langages mathématiques tels que des analyses numériques, le développement de fonctions afin de trouver leurs solution(s), voire même obtenir leur représentation numérique.

Dans cette démonstration, nous allons nous intéresser aux fonctions d'Einstein ; célèbre physicien et mathématicien que tout le monde connait.
En revanche, je ne connais pas les raisons pour lesquelles les fonctions que je vais vous ^résenter ci-dessous se nomment ainsi.

Avant de commencer, nous allons utiliser la librairie Pracam, qui contient les formules des fonctions d'Einstein :

# Mise en pratique :

```{r}
library(pracma)
```
## Notre première fonction  "y1":

### Expression de notre "x1" :

Ensuite, pour les 2 premières fonctions qui vont suivre, nous allons définir un seul et même "x" :
```{r}
x1 <- seq(-4, 4, len = 300)
```


Nous venons donc de définir un environnement pour x ; notre "x" est donc compris sur l'intervalle allant de -4 à 4 tel que \[ x \in [-4;4] \] ou encore \[ -4 \leq x \leq 4 \]

Je suppose que le "len" se trouvant dans la sequence correspond au nombre de points composant la courbe que vous allez voir, car en diminuant ce chiffre, la courbe devenait obtu, mais cette information est à vérifier.

### Expression de notre "y1" :

Nous allons maintenant définir notre "y1" pour la première fonction :


```{r}
y1 <- einsteinF(1, x1)
```

### Composition de notre formule y :

Ce "y1" se compose, comme toutes les formules que nous allons utiliser, de la base de donnée "einsteinF", qui, si j'ai bien compris, possède les 4 formules des fonctions que nous allons voir dans cette démonstration.Ici, le "1" qui suit "einsteinF" correspond au numero de la fonction que nous allons utiliser ; donc la première dans notre cas.
En second argument, nous pouvons voir "x1" que nous avons défini plus haut.

Cette fonction se présente sous cette forme en version écrite :

\[
  E1(x) = \frac{x^2e^x}{(e^x-1)^2}
  \]
  
### Représentation de notre "y1" :

Sa représentation graphique est de cette forme :



```{r}
plot(x1, y1, type = "l", col = "red",
     xlab = "", ylab = "", main = "Fonction d'Einstein 1 E1(x)")
grid()
```

### Explication des paramètres utilisés :

Maintenant étudions comment est écrite cette courbe (ce même modèle se répètera pour toutes les prochaines fonctions)

#### plot() :

##### Les arguments chiffrés :

Premièrement, nous avons la fonction plot(), qui nous défini dans un premier temps sur quel intervalle va se définir notre courbe, et qui accessoirement la trace ; donc naturellement "x1" et "y1".


##### Modification visuelle de notre courbe :

Dans un second temps, nous définirons comment nous voulons que la courbe s'affiche. Nous utilisons donc "l" pour la définir en tant que ligne. Si nous voulions des points, nous aurions pu utiliser "p" par exemple. Ensuite vient la couleur de cette courbe, défini par "col = 'red'".

Enfin, pour définir les noms de nos axes, nous pouvons utiliser"xlab" et "ylab", qui dans cet exemple ne sont pas définis mais que nous pouvons renommer à notre guise. Puis, pour donner un titre à notre graphique, nous utilisons la fonction "main".

#### grid() :

Afin d'avoir une meilleure idée des echelles ou des coordonnées de certains points, nous utilisons la fonction grid() afin de tracer une grille.

## Notre seconde fonction "y2":

Maintenant, passons à la seconde fonction d'Einstein.

Le "y" que nous allons utiliser se présente sous cette forme, avec "eisteinF" suivi d'un 2 pour appliquer la seconde fonction si vous avez bien suivi.


```{r}
y2 <- einsteinF(2, x1)
```

Cette fonction se présente sous cette forme en version écrite :

\[
  E2(x) = \frac{x}{e^x-1}
  \]

### Représentation de notre "y2" :

Et sa représentation graphique est de cette forme :


```{r}
plot(x1, y2, type = "l", col = "darkblue",
     xlab = "", ylab = "", main = "Fonction d'Einstein 2 E2(x)")
grid()
```

### Expression de notre "x3" :

Maintenant, passons aux 2 dernières fonctions, et définissons donc un nouvel "x" que l'on nommera "x3"

```{r}
x3 <- seq(0, 5, len =1000)
```



Ici, notre axe des abscisses sera défini sur l'intervalle \[ [0;5] \]

## Notre Troisième fonction "y3":

Voici notre "y3" :
```{r}
y3 <- einsteinF(3, x3)
```


Cette fonction se présente sous cette forme en version écrite :

\[
  E3(x) = ln(1-e^{-x})
  \]

### Représentation de notre "y3" :

Et sa représentation graphique est de cette forme :

```{r}
plot(x3, y3, type = "l", col = "green",
     xlab = "", ylab = "", main = "Fonction d'Einstein 3 E3(x)")
grid()
```

## Notre dernière fonction "y4":

Voici la toute dernière fonction d'Einstein représenté par "y4" :
```{r}
y4 <- einsteinF(4, x3)
```

Qui se présente sous cette forme en version écrite :

\[
  E4(x) = \frac{x}{e^x-1} - ln(1-e^{-x})
  \]

### Représentation de notre "y3" :

Et voici sa représentation graphique :


```{r}
plot(x3, y4, type = "l", col = "grey",
     xlab = "", ylab = "", main = "Fonction d'Einstein 4 E4(x)")
grid()
```

Merci à tout de votre lecture !

Je tenais à remercier le site cran.r-project.org pour son aide ! Voici son lien :

https://cran.r-project.org/web/packages/pracma/pracma.pdf


