---
title: "Caret"
author: "Jean Souris"
date: "15/12/2020"
output: html_document
---

```{r setup, include=FALSE}
knitr::opts_chunk$set(echo = TRUE)
```

#install.packages("caret")
library(caret)

Caret est utilisé pour le Machine Learning.

Caret est un des plus gros package de R, qui permet de faire de la prediction de données.Il y a 2 types de modèle que nous pouvons prédire avec Caret : la CLassification, qui relève le côté qualitatif, et la regression, qui elle se concentre sur le côté quantitatif.

Dans ce dossier, nous allons utiliser une fonction qui nous montrera la séparation des données d'une data frame.

Mais, avant de passer à l'application, nous allons avoir besoin des packages "lattice", "ggplot2", et "Caret", afin d'exploiter les données que nous souhaitons :


#install.packages("lattice")

Ensuite, nous allons les appeler avec la fonction library :

```{r}

library(lattice)
library(ggplot2)
library(caret)
```


## Création d'un tableau séparant les données en gardant l'écart-type global : createDataPartition


Tout dabord, nous allons générer un nombre aléatoire grâce à la fonction "set.seed" :
```{r}
set.seed(2020)

```

Maintenant que notre chiffre aléatoire est généré, nous pouvons créer nos différents tableaux grâce à la fonction "creatDataPartition":

```{r}
Essaie_1 <- createDataPartition(iris$Species, p = .6, 
                                  list = FALSE, 
                                  times = 3)
head(Essaie_1)

```

Notre tableau a donc généré des nombres aléatoire entre les différentes espèces d'iris. Dans cet exemple, nous avons séparé les données de la manière 60% - 40%.
Le terme "liste = FALSE" permet d'éviter que les données ne se retrouve sous forme de liste au lieu de tableau.(comme vous pourrez le voir ci-dessous) :

```{r}
Essaie_2 <- createDataPartition(iris$Species, p = .6, 
                                list = TRUE, 
                                times = 2)
head(Essaie_2)
```
***

Merci de votre lecture !

Retrouvez tous mes dossiers juste ici :
![Caption](favicon-github.ico) [Mon Github](https://github.com/jeansouris/PSBX.git)

Et merci à cette source de m'avoir aidé !
[Source](http://topepo.github.io/caret/data-splitting.html#simple-splitting-based-on-the-outcome)

